臺灣桃園地方法院民事裁定
111年度家聲抗字第3號
抗  告  人  Ａ        （姓名年籍住所詳對照表）
相  對  人  新北市政府

法定代理人  侯友宜    址同上


代  理  人  趙含章    址同上
            王碧瑩    址同上
受  安置人  Ｂ     （姓名住所詳對照表）            
上列抗告人與相對人間因延長安置事件，對於本院民國110年11
月4日110年度護字第341號裁定提起抗告，本院合議庭裁定如下
：
    主  文
抗告駁回。
抗告程序費用由抗告人負擔。
    理  由
一、抗告意旨略以：性侵案件之一審檢察官沒有證據之指控是在
    捏造事實、誤導辦案，應重新查驗當初在警局及檢察官開庭
    之影音，且受安置人母親之證詞都只是臆測、聽說之詞，並
    未直接看到。原裁定所引內容皆為社工單方面提供，未有證
    據，應查證社工所述內容是否有加油添醋，且之前曾聲請傳
    喚諮商心理師與抗告人對質，卻未見下文，不應以諮商心理
    師所寫的報告有其簽名就認為是真的，亦不應僅就單次抗告
    內容審判，而應綜合考量。又原裁定並未交代社工對受安置
    人父母親職知能及保護功能之評估標準，社工亦未與受安置
    人父母聯絡。而裁定書所載安置受安置人以免其證詞受污染
    ，然並無法確保受安置人在社工處，其證詞就不會受到污染
    。原裁定稱應於10日內提起抗告，然抗告人收到裁定已是發
    文後10日了等語。並聲明：原裁定廢棄，相對人於原審之聲
    請駁回。
二、按因非財產權關係為聲請者，徵收費用新臺幣（下同）1,00
    0元；關係人未預納者，法院應限期命其預納，逾期仍不預
    納者，應駁回其聲請；家事非訟事件，除法律別有規定外，
    準用非訟事件法之規定，非訟事件法第14條第1項、第26條
    第1項及家事事件法第97條分別定有明文。又法院裁定命補
    正之期間並非不變期間，但業經法院以其未依限補正而裁定
    駁回後，於事後始為補正行為者，則難認發生補正之效力。
三、抗告人於民國110年8月5日收受本院110年度護字第341號准
    將收安置人Ｂ自110年8月12日起延長安置3個月之裁定，並於
    同年月17日具狀提起抗告，惟未依規定繳納程序費用1,000
    元，經原審於同年10月4日裁定限其於裁定送達後5日補繳，
    該裁定於同年月12日送達抗告人，然抗告人未遵期補繳，經
    原審於110年11月4日以抗告人逾期未補繳聲請費為由裁定駁
    回其抗告，且迄原審裁定駁回前抗告人仍未繳納抗告費等情
    ，有民事裁定、送達證書、本院家事紀錄科查詢簡答表、答
    詢表等件附於原審卷可參，抗告人於原審裁定駁回其抗告前
    ，既均未繳納抗告費，依前揭規定，抗告人在原審所為之抗
    告並非合法，則原審裁定駁回其抗告，於法自無不合。故原
    審駁回抗告人之抗告，並無不合，抗告人仍以前詞指摘原裁
    定不當，求予廢棄，為無理由，應予駁回。
四、本件抗告為無理由，爰裁定如主文。 
中　　華　　民　　國　111 　　年　　4　　 月　 11　　日
                    家事法庭  審判長法  官  蘇昭蓉
                                    法  官  姚重珍
                                    法  官　羅詩蘋
以上正本證明與原本無異。
本裁定不得再抗告。
中　　華　　民　　國　　111 　年　　4 　　月　　12　　日
                                    書記官　黃雅慧